臺灣臺南地方法院刑事判決
111年度交簡上字第190號
上  訴  人  臺灣臺南地方檢察署檢察官
被      告  何秉益


上列上訴人因公共危險案件，不服本院中華民國111年5月20日11
1年度交簡字第1786號第一審刑事簡易判決（聲請簡易判決處刑
書案號：臺灣臺南地方檢察署111年度速偵字第498號），提起上
訴，本院合議庭為第二審判決如下：
    主  文
上訴駁回。
    事實及理由
一、按被告於第二審經合法傳喚，無正當之理由不到庭者，得不
    待其陳述，逕行判決，刑事訴訟法第371條定有明文。對於
    簡易判決處刑不服而上訴者，得準用上開規定，此觀諸刑事
    訴訟法第455條之1第3項之規定自明。本案被告何秉益經合
    法通知(見本院簡上卷第61頁送達證書)，無正當理由不到庭
    ，依前開說明，本院自得不待其陳述，由檢察官一造辯論而
    為判決，附此敘明。
二、本案經本院審理結果，認第一審以被告所為係犯刑法第185
    條之3第1項第1款之駕駛動力交通工具而有吐氣所含酒精濃
    度達每公升0.25毫克以上罪，判處有期徒刑4月，如易科罰
    金，以新臺幣1千元折算1日，其認事用法均無違誤，量刑亦
    屬妥當，應予維持，除證據部分增列「被告於本院準備程序
    中之自白」外，餘均引用第一審判決書（含聲請簡易判決處
    刑書）記載之事實、證據及理由（如附件）。
三、檢察官上訴意旨略以：被告曾於109年間因2件違背安全駕駛
    案件，經臺灣新竹地方法院分別判處有期徒刑2月、4月確定
    ，嗣經裁定定應執行有期徒刑5月確定，並於110年3月2日執
    行完畢，其於5年內再犯本件有期徒刑以上之罪，依刑法第4
    7條第1項規定為累犯，原審雖引用最高法院刑事大法庭110
    年度台上字第5660號裁定意旨，認檢察官就被告構成累犯之
    事實及應加重其刑事項，未具體指出證明之方法，然上開最
    高法院裁定意旨，並未就檢察官該如何具體指出證明方法提
    出釋明，故提起上訴，請求將原判決撤銷，另為適法判決。
    經查：
(一)檢察官雖主張被告曾有上開前科及有期徒刑執行完畢之紀錄
    ，構成累犯，並提出刑案資料查註紀錄表1份在卷可按。然
    被告構成累犯之事實及應加重其刑之事項，均應由檢察官主
    張並具體指出證明之方法，所謂檢察官應就被告累犯加重其
    刑之事項「具體指出證明方法」，係指檢察官應於科刑證據
    資料調查階段就被告之特別惡性及對刑罰反應力薄弱等各節
    ，例如具體指出被告所犯前後數罪間，關於前案之性質（故
    意或過失）、前案徒刑之執行完畢情形（有無入監執行完畢
    、在監行狀及入監執行成效為何、是否易科罰金或易服社會
    勞動〔即易刑執行〕、易刑執行成效為何）、再犯之原因、兩
    罪間之差異（是否同一罪質、重罪或輕罪）、主觀犯意所顯
    現之惡性及其反社會性等各項情狀，俾法院綜合判斷個別被
    告有無因加重本刑致生所受刑罰超過其所應負擔罪責之情形
    ，裁量是否加重其刑，以符合正當法律程序及罪刑相當原則
    之要求。又此之量刑事項，並非犯罪構成事實或刑之應否為
    類型性之加重事實，以較為強化之自由證明為已足(最高法
    院110年度台上大字第5660號刑事裁定意旨參照)。
(二)被告有檢察官前所主張之前案紀錄，縱使有刑案資料查註紀
    錄表及臺灣高等法院被告前案紀錄表1份在卷可稽，而可認
    為被告符合前案有期徒刑執行完畢後，於5年之內故意再犯
    本件有期徒刑以上之罪之累犯要件。
(三)但檢察官並未就被告之特別惡性及對刑罰反應力薄弱部分，
    提出證據，而雖然被告所犯罪名均為酒後駕車，但各行為間
    酒測值高低、使用之交通工具、被告飲酒後致其為酒後駕車
    犯行是否已經間隔相當時間等均有不同，自不能一概而論。
    況且，被告前次酒後駕車距本案已逾3年，則是否本案仍有
    特別惡性或前之刑罰對被告反應力均屬薄弱即有疑義。是在
    檢察官就此部分尚未提出證據前，審酌本案被告吐氣所含酒
    精濃度僅每公升0.38毫克，被告所騎乘之動力交通工具為機
    車，且未肇事，可見本案酒測值逾刑法所定標準及酒後駕車
    違反義務程度均非重，自難單憑臺灣高等法院被告前案紀錄
    表或刑案查註紀錄表，遽認被告為本件犯行，應按刑法第47
    條第1項規定予以加重。
(四)是原審在檢察官僅提出刑案資料查註紀錄表為證之情況下，
    依上開最高法院大法庭裁定及判決意旨，未依累犯規定加重
    其刑，難認有何不當之處，且原審已經於量刑事由內審酌檢
    察官所指被告有同類型，犯罪前科之情事，亦無漏未評價此
    量刑事由之違誤可指。
四、綜上所述，原審判決認事用法，並無任何疏漏或違誤之處，
    量刑亦堪認妥適，檢察官仍執前詞提起上訴，為無理由，應
    予駁回。
五、據上論斷，應依刑事訴訟法第455條之1第1項、第3項、第36
    4條、第368條、第371條、第373條，判決如主文。
本案經檢察官陳昆廷聲請簡易判決處刑及提起上訴，檢察官黃信
勇到庭執行職務。
中　　華　　民　　國　　111 　年　　10　　月　　31　　日
                  刑事第十三庭  審判長法  官  莊政達
                                      法  官  吳彥慧
                                      法  官  李音儀
以上正本證明與原本無異。
不得上訴。
　　　　　　　　　　　　　　　　　　　書記官  陳怡蓁
中　　華　　民　　國　　111 　年　　10　　月　　31　　日

附件：
臺灣臺南地方法院刑事簡易判決
111年度交簡字第1786號
聲　請　人　臺灣臺南地方檢察署檢察官
被　　　告　何秉益　男　(民國00年00月00日生)
　　　　　　　　　　身分證統一編號：Z000000000號
　　　　　　　　　　住○○市○○區○○○路0段000號
　　　　　　　　　　居臺南市○○區○○路000號5樓
上列被告因公共危險案件，經檢察官聲請以簡易判決處刑（111
年度速偵字第498號），本院判決如下：
    主  文
何秉益駕駛動力交通工具而吐氣所含酒精濃度達每公升零點二五
毫克以上，處有期徒刑肆月，如易科罰金，以新臺幣壹仟元折算
壹日。
    事實及理由
一、本件犯罪事實及證據，均引用檢察官聲請簡易判決處刑書之
    記載（如附件）。
二、核被告何秉益所為，係犯刑法第185條之3第1項第1款駕駛動
    力交通工具而吐氣所含酒精濃度達每公升0.25毫克以上之罪
    。另被告固有聲請簡易判決處刑書犯罪事實欄一所載之公共
    危險前科，有臺灣高等法院被告前案紀錄表1份在卷可按，
    但檢察官就被告構成累犯之事實及應加重其刑事項，未具體
    指出證明之方法，本院參照最高法院刑事大法庭110年度臺
    上大字第5660號裁定意旨，僅將被告之前科紀錄列入刑法第
    57條第5款「犯罪行為人之品行」之量刑審酌事由，爰不依
    累犯規定加重其刑。
三、爰審酌被告本案之犯行距前次之公共危險犯行執行完畢未逾
    2年，被告仍不知警惕，未待體內酒精成分完全退卻，仍騎
    乘普通重型機車上路，缺乏尊重其他用路人生命、財產安全
    之觀念，罔顧自身與公眾往來之交通安全，所為實屬不該，
    惟念被告於犯後坦承不諱，兼衡被告吐氣所含酒精濃度達每
    公升0.38毫克之數值，考量被告教育程度為國中畢業、家庭
    經濟狀況為勉持等一切情狀（警卷第3頁受訊問人欄），量
    處如主文所示之刑，並諭知如易科罰金之折算標準，以示懲
    儆。
四、依刑事訴訟法第449條第2項、第3項、第454條第2項，刑法
    第185條之3第1項第1款、第41條第1項前段，刑法施行法第1
    條之1第1項，逕以簡易判決處刑如主文。
五、如不服本件判決，得自收受送達之日起20日內，向本院提起
    上訴狀（須附繕本），上訴於本院管轄之第二審地方法院合
    議庭。
本案經檢察官陳昆廷聲請以簡易判決處刑。
中　　華　　民　　國　　111 　年　　5 　　月　　20　　日
　　　　　　　　　刑事第十三庭  法　官　王惠芬
以上正本證明與原本無異
  　　　　　　　　　　　　　　　書記官　陳杰瑞
中　　華　　民　　國　　111 　年　　5 　　月　　23　　日

附錄本案所犯法條：
中華民國刑法第185條之3第1項
駕駛動力交通工具而有下列情形之一者，處 3 年以下有期徒刑
，得併科 30 萬元以下罰金：
一、吐氣所含酒精濃度達每公升零點二五毫克或血液中酒精濃度
    達百分之零點零五以上。
二、有前款以外之其他情事足認服用酒類或其他相類之物，致不
    能安全駕駛。
三、服用毒品、麻醉藥品或其他相類之物，致不能安全駕駛。
【附件】
臺灣臺南地方檢察署檢察官聲請簡易判決處刑書　
                                    111年度速偵字第498號
　　被　　　告　何秉益　男　24歲（民國00年00月00日生）
　　　　　　　　　　　　住○○市○○區○○○路0段000號
　　　　　　　　　　　　居臺南市○○區○○路000號5樓
　　　　　　　　　　　　國民身分證統一編號：Z000000000號
上列被告因公共危險案件，業經偵查終結，認為宜以簡易判決處
刑，茲將犯罪事實及證據並所犯法條分敘如下：
　　　　犯罪事實
一、何秉益曾於民國109年間，因2件違背安全駕駛案件，經臺灣
    新竹地方法院分別判處有期徒刑2月及4月確定，後經裁定應
    執行有期徒刑5月，甫於110年3月2日入監執行完畢(接續執
    行另案拘役)，猶不知悔改，復於111年4月20日20時至翌(21
    )日凌晨3時許期間，在臺南市○○區○○路00號友人住處飲用啤
    酒後，即於同(21)日上午10時40分許，自上開友人住處，駕
    駛車號000-0000號普通重機車欲返回臺南市新營區居所。嗣
    於同日10時48分許，在鹽水區朝琴路143號對面，因未戴安
    全帽為警攔查，並於同日10時56分許，測得其吐氣所含酒精
    濃度為每公升0.38毫克而查獲。
二、案經臺南市政府警察局新營分局報請偵辦。
　　　　證據並所犯法條
一、證據：　　
  ㈠被告何秉益之自白。
  ㈡酒精測定紀錄表、財團法人工業技術研究院呼氣酒精測試器
    檢定合格證書影本及臺南市政府警察局舉發違反道路交通管
    理事件通知單影本各1紙在卷。
二、被告所犯法條：
  ㈠刑法第185條之3第1項第1款之違背安全駕駛罪嫌。
  ㈡刑法第47條第1項之累犯。
三、依刑事訴訟法第451條第1項聲請逕以簡易判決處刑。
　　此　致
臺灣臺南地方法院
中　　華　　民　　國　 111　　年　　4 　　月　　26　　日
　　                          檢察官  陳  昆  廷
本件正本證明與原本無異
中　　華　　民　　國　 111　　年　　4 　　月　　29　　日
　　                          書記官  王  可  清

附錄本案所犯法條全文
中華民國刑法第185條之3
駕駛動力交通工具而有下列情形之一者，處 3 年以下有期徒刑
，得併科 30 萬元以下罰金：
一、吐氣所含酒精濃度達每公升零點二五毫克或血液中酒精濃度
    達百分之零點零五以上。
二、有前款以外之其他情事足認服用酒類或其他相類之物，致不
    能安全駕駛。
三、服用毒品、麻醉藥品或其他相類之物，致不能安全駕駛。
因而致人於死者，處 3 年以上 10 年以下有期徒刑，得併科 2
百萬元以下罰金；致重傷者，處 1 年以上 7 年以下有期徒刑，
得併科 1 百萬元以下罰金。
曾犯本條或陸海空軍刑法第 54 條之罪，經有罪判決確定或經緩
起訴處分確定，於十年內再犯第 1 項之罪因而致人於死者，處
無期徒刑或 5 年以上有期徒刑，得併科 3 百萬元以下罰金；致
重傷者，處 3 年以上 10 年以下有期徒刑，得併科 2 百萬元以
下罰金。

本件係依刑事訴訟法簡易程序辦理，法院簡易庭得不傳喚被告、
輔佐人、告訴人、告發人等出庭即以簡易判決處刑；被告、被害
人、告訴人等對告訴乃論案件如已達成民事和解而要撤回告訴或
對非告訴乃論案件認有受傳喚到庭陳述意見之必要時，請即另以
書狀向臺灣臺南地方法院簡易法庭陳述或請求傳訊。